# 【分类为FVTPL 的债务工具现流列示】

提问人：jdm0109 时间：2021-04-08 11:33:04
对于一些券商资管产品、信托计划等等类似的金融资产，在执行CAS-22、 37 准则后，大部分不能通过SPPI测试，需要重分类至FVTPL的金融资产，则资产负债表日 需要根据“估值表”或其他资料估计公允价值，到期后，会进行分配。
按照最新的金融工具准则，原计入公允价值变动的 金额无需转出。
以理财产品为例，期间内可以按照预期投资收益进行估计，计入公允价值变动损益，到期后，赎回，差额确认投资收益（原计入公允价值变动损益的金额无需转出），那么问题是：此处的现流如何列示？
本金+投资收益=最终处置金额，但部分投资收益在存续期内被计入了公允价值变动损益，期末处置仅有部分在投资收益中，那么赎回时的现流如何列示？
全额列示为收回投资收到的现金？（原金融工具准则下：区分债务工具和权益工具，债务工具赎回时的利息作为“取得投资收益收到的现金”、权益工具则无需区分）。
问题：在不能通过SPPI测试的金融资产赎回时，是否直接计入收回投资收到的现金？
（ 1 ）因为不能通过SPPI测试，即便是债务工具，也不能明确区分利息，应当全额作为收回投资
（ 2 ）假设能够通过SPPI测试，但是管理金融资产的方式并非是持有到期或处置，即兜底分类为FVTPL，那么为债务工具的，是否应该当作为取得投资收益收到的现金？
@chenyiwei

回答人：chenyiwei
个人意见：不能通过SPPPI测试的，全部列入“收回投资收到的现金”；可以通过的，区分本金和利息分别列入“收回投资收到的现金”和“取得投资收益收到的现金”。与该金融资产在会计核算中的分类无关。